【裁判字號】    92,上易,503
【裁判日期】    920328
【裁判案由】    竊盜
【裁判全文】
臺灣高等法院刑事判決                            九十二年度上易字第五三號
    上  訴  人  臺灣士林地方法院檢察署檢察官
    被      告  丙○○
右上訴人因被告竊盜案件，不服臺灣士林地方法院九十一年度易字第三二五號，中華
民國九十一年十月二十五日第一審判決（起訴案號：臺灣士林地方法院檢察署九十年
度偵字第一一五二四號、九十一年度偵字第二００四號，移送併辦案號：台灣基隆地
方法院檢察署九十一年度偵字第一一二號及台灣士林地方法院檢察署九十一年度偵字
第一０九八二號、九十二年度偵字第一四二八號）提起上訴，本院判決如左：
    主  文
原判決關於竊盜部分撤銷。
丙○○連續攜帶兇器竊盜，累犯，處有期徒壹年陸月。扣案之鑰匙貳支沒收。
    事  實
一、丙○○曾於民國（下同）八十六年間因竊盜、麻藥案件，經台灣士林地方法院分
    別判處有期徒刑六月、七月，並定應執行刑一年確定，而於八十八年五月十四日
    執行完畢。詎仍不知悔改，復基於意圖為自己不法所有之概括犯意，而為左列竊
    盜行為：
(一)於九十年十一月十四日上午八時許，在基隆市○○○路四三巷六號前，見李蕙娛
    所有之車牌號碼ＵＧＬ—七二二輕型機車停放於該處，鑰匙未拔下，即趁機竊取
    該機車得手，嗣於九十年十二月二十九日下午四時許，丙○○騎乘該贓車行經台
    北縣汐止市○○路一一九巷巷口，為警當場查獲。
(二)於九十年十一月十九日上午七、八時許，在台北縣汐止市○○路五七巷口前，以
    其所有之鑰匙一支，竊取甲○○（登記車主為其母于姜明秀）停放該處之車牌號
    碼Ｐ九—一四二八號自用小客車，得手後供己使用。
(三)於九十年十一月十九日上午十一時許，以原置放於前開車牌號碼Ｐ九—一四二八
    號自用小客車內，而客觀上對人之生命、身體、安全具有危險性可為兇器使用之
    一字型螺絲起子一把，敲破乙○○（登記車主為其父張平夫）所駕駛而停放於台
    北縣汐止市鄉○路欣和客運公司附近之車牌號碼Ｑ五—五九七二號自用小客車之
    車窗玻璃，竊取車內汽車音響一組及高速公路回數票四張。
(四)於九十年十一月十九日上午十二時許，復攜帶前述客觀上可為兇器使用之一字型
    螺絲起子一把，敲破丁○○所有停放於台北縣汐止市鄉○路和客運公司附近之車
    牌號碼ＤＫ—五一三七號自用小客車之車窗玻璃，竊取置放於車內之現金新台幣
    （下同）一千一百六十元；嗣丙○○於同日下午四時五十分許，駕駛上揭竊得之
    自用小客車，行經台北市○○區○○路四段一０九巷九二弄二三號旁為警查獲，
    並扣得其所有供竊盜用之鑰匙一支及上揭供竊盜所用之螺絲起子一把。
(五)於九十一年二月二十四日凌晨一時許，在台北縣汐止市○○街一六號前，以其所
    有之鑰匙一支，趁深夜無人之際，竊取黃雅崎所有停放於該處之車牌號碼ＤＴＺ
    －三五一號機車，得手後懸掛其原所有之車牌號碼ＤＡＣ－００六號車牌，供己
    騎乘使用，嗣於九十一年十月三日十八時許，丙○○騎乘該贓車行經台北縣汐止
    市○○街十六前為警查獲，並扣得其所有供竊盜用之鑰匙一支。
(六)於九十二年二月一日上午六時許，在台北縣汐止市○○街三十三號前，以其所有
    之鑰匙一支，趁人不注意之際，竊取李德順所有停放於該處之車牌號碼Ｐ七－八
    四七一號自用小貨車，得手後，復於同年月三日十三時許，在台北縣汐止市○○
    ○路○段一０八號地下室，以原置放於前述車牌號碼Ｐ七－八四七一號自用小貨
    車內，而客觀上對人之生命、身體、安全具有危險性可為兇器使用之板手一支，
    趁無人之際，竊取于志強所有車牌號碼ＷＪ－四九七七號自用小客車上之車牌二
    面，得手後將之懸掛於前揭竊得之自用小貨車上，嗣丙○○於九十二年二月七日
    上午九時五十分許，駕駛上開自用小貨車，行經台北縣汐止市公園時為警查獲。
二、案經台北市政府警察局文山一分局報請台灣士林地方法院檢察署檢察官偵查起訴
    ，及由台北市政府警察局中正第一分局報請台灣基隆地方法院檢察署移由台灣士
    林地方法院併案審理，暨由台北縣政府汐止分局報請台灣士林地方法院檢察署移
    由本院併案審理。
    理  由
一、右揭犯罪事實，迭據被告丙○○於警訊及偵審時坦承不諱，核與被害人李蕙娛、
    甲○○、乙○○、丁○○、黃雅崎、李德順及于志強等人分別於警訊時指述之失
    竊情節大致相符，並有被害人于志強等人所出具之贓物認領保管單七張、車輛竊
    盜、車牌失竊資料個別查詢報表－查詢車輛認可資料三張、車輛車牌失竊作業查
    獲車輛認可資料二張及原車牌號碼Ｐ七－八四七一號之自用小貨車而懸掛車牌號
    碼ＷＪ－四九七七號之照片六張等附卷可稽，復有被告所有供竊盜用之鑰匙二支
    及供竊盜用之一字型螺絲起子一把等扣案可證。足證被告上揭自白竊盜犯行與事
    實相符，事證明確，被告犯行洵堪認定。
二、查一字型螺絲起子、板手均為金屬材質，若持之行兇，客觀上均足以對人之身體
    、生命、安全構成威脅，而為具有危險性之器械，自屬兇器無訛，被告於上揭時
    地以一字型螺絲起子及板手分別以供行竊上開自用小客車內之汽車音響、高速公
    路回數票、現金及車牌之用，至該一字型螺絲起子及板手雖非屬被告所有，惟被
    告分別自上開竊得之車牌號碼Ｐ九－一四二八自用小客車及車牌號碼Ｐ七－八四
    七一號自用小貨車內取得，而持以行竊上開自用小客車內之汽車音響、高速公路
    回數票、現金及車牌之用，仍屬攜帶兇器竊盜，核被告就事實欄 (三)、(四) 及
    (六)之竊盜行為，均係犯刑法第三百二十一條第一項第三款之攜帶兇器竊盜罪。
    而就事實欄 (一)、(二)、(五)、(六)之竊盜行為，均係犯刑法第三百二十條第
    一項之普通竊盜罪。被告先後多次竊盜犯行，時間緊接，手段相似，觸犯基本犯
    罪構成要件相同之罪名，顯係基於概括犯意為之，應依連續犯規定，論以攜帶兇
    器加重竊盜罪一罪，並加重其刑。而查被告有事實欄所載之前科判決及執行情形
    ，有本院被告全國前案紀錄表、刑案資料查註紀錄表在卷可證，其受有期徒刑執
    行完畢後五年內再犯本件有期徒刑以上刑之罪，為累犯，應依法遞加重其刑。原
    審據以論罪科刑，固非無見，惟查被告所犯上揭事實欄 (五)、(六)之竊盜犯行
    ，與公訴人起訴之被告犯罪事實間具有連續犯之裁判上一罪關係，原審未併予審
    酌，尚有未洽，檢察官上訴意旨執此指摘原審判決不當，非無理由，則原判決關
    於竊盜部分既有可議之處，自應由本院予以撤銷改判。爰審酌被告之素行，犯罪
    之動機、目的、手段、次數，時值青年，不思勤勉工作以合法取得財物，貪圖一
    己之私利而竊取他人財物，行竊所得財物，侵害社會秩序及犯罪後態度等一切情
    狀，量處有期徒刑一年六月。至扣案之鑰匙二支，為被告所有供犯本件事實欄 (
    二)、(五)之罪所用之物，依刑法第三十八條第一項第二款規定宣告沒收。至板
    手一支及扣案之一字型螺絲起子一支，雖係供被告行竊所用之物，然據被告供稱
    並非其所有，而係原置放於上揭其所竊得之車牌號碼Ｐ九—一四二八號自用小客
    車及車牌號碼Ｐ七－八四七一號自用小貨車內之物，又非屬違禁物，自不予宣告
    沒收﹔而被告所有供犯本件事實欄 (六)所用之鑰匙一支，並未據扣案，又非屬
    違禁物，自不予宣告沒收﹔至經警於九十一年十一月十九日下午四時五十分許查
    獲被告時，另所扣得之鑰匙三支，被告否認為其所有，且亦無證據證明係供犯本
    件犯罪所用之物，又非屬違禁物，自亦不予宣告沒收。
據上論斷，應依刑事訴訟法第三百六十九條第一項前段、第三百六十四條、第二百九
十九條第一項前段、刑法第五十六條、第三百二十一條第一項第三款、第四十七條、
第三十八條第一項第二款，判決如主文。
本案經檢察官施慶堂到庭執行職務。
中      華      民      國      九十二    年    三    月    二十八      日
                                  審判長法  官 張  連  財
                                        法  官 林  明  俊
                                        法  官 張  傳  栗
右正本證明與原本無異。
不得上訴。
                                        書記官  秦  慧  榮
中      華      民      國    九十二    年      三      月      二十八  日
附錄    本判決論罪科刑法條：
刑法第三百二十一條第一項第三款
犯竊盜罪而有左列情形之一者，處六個月以上五年以下有期徒刑：
三、攜帶兇器而犯之者。


司法院資訊處製作；財團法人民間司法改革基金會備份。
